

CONTACTO

svittordev@gmail.com

https://github.com/santiagovit

in https://www.linkedin.com/in/santiago-vittor-862033107/

TECNOLOGÍAS

HTML

CSS

JavaScript

ReactJs

OTROS CONOCIMIENTOS

Marketing Digital

Google Ads

Google Analytics

SANTIAGO VITTOR

TRAINEE FRONT END DEVELOPER

PERFIL PERSONAL

Mi meta actual es conseguir mi primer oportunidad en IT para poder formarme como profesional. Soy muy autodidacta y trato de mejorar constantemente, por lo que a esta altura considero imprescindible para mi aprendizaje el rodearme de desarrolladores con experiencia que me muestren buenas prácticas y puedan orientarme a llevar adelante los proyectos en forma óptima.

EXPERIENCIA

Representante de Atención al cliente

Prosegur Alarmas S.A | Abril 2018 - presente

- Gestiones administrativas
- Soporte técnico de alarmas y cámaras

Recepcionista de hostel

El Diablo Tranquilo, Punta del Diablo Noviembre 2017-Febrero 2018

- Manejo de check-in/check-out
- Asesoramiento turístico a huéspedes en forma bilingue
- Control de flujo de caja y tareas administrativas

EDUCACION

CoderHouse

Full Stack Developer | Febrero 2021 - Actualidad

Carrera estructurada en 4 módulos:

- Desarrollo web
- JavaScript
- ReactJs
- Programación Back End

Cambridge University

First Certificate in English | Diciembre 2011